# 请教陈版，关于资金占用的问题

提问人：qiupuzhen 时间：2019-03-09 18:10:13
请教陈版，
五年前我们公司买了一个标的公司 90% 股权，由于标的公司土地规划性质和用途不符合规定，我们起诉了当时的出让方，法院判决结果是出让方将股权款全额退还给我们，并且支付 7 千万利息，相当于资金占用费。这 7 千万，应该计入利息收入还是投资收益？属于经常性损益还是非经常性损益？
感谢陈版 ~

回答人：chenyiwei
建议计入营业外收入，属于非经常性损益。

提问人：qiupuzhen 时间：2019-03-10 13:17:13
非常感谢陈版回复 ~
想再问下这部分资金占用费是全部作为非经常性损益呢，还是超出银行同期贷款利率的部分计入非经常性损益

回答人：chenyiwei
全部属于非经常性损益。

提问人：qiupuzhen 时间：2019-03-18 16:18:51
谢谢陈版，还有问题需要您的帮助
处置子公司后，向其收取的股东债权款及利息，利息全部计入非经常性损益吗，还是超出银行同期贷款利率部分作为非经常性损益呢？

回答人：chenyiwei
一般全部计入非经常性损益。

回答人：chenyiwei
一般全部计入非经常性损益。